【裁判字號】    89,訴,1152
【裁判日期】    901213
【裁判案由】    違反台灣地區與大陸地區人民關係條例等
【裁判全文】
臺灣臺南地方法院刑事判決                        八十九年度訴字第一一五二號
    公  訴  人  臺灣台南地方法院檢察署檢察官
    被      告  庚○○
                甲○○
                辛○○
                癸○○
                子○○
                辰○○
                午○○
                丑○○
                壬○○
                乙○○
                卯○○
右列被告等因台灣地區與大陸地區人民關係條例等案件，經檢察官提起公訴 (八十九
年度偵字第四八五九號、八十九年偵字第六九一四號、八十九年度偵字第六六二九號
、八十九年度偵字第七七九三號)，暨移送併辦（九十年度偵字第二三二四號）本院
判決如左：
    主  文
庚○○共同違反不得使大陸地區人民非法進入臺灣地區規定，並以之為常業，處有期
徒刑壹年陸月。
甲○○共同違反不得使大陸地區人民非法進入臺灣地區規定，並以之為常業，處有期
徒刑壹年貳月。
辛○○、子○○、丑○○、乙○○、卯○○共同違反不得使大陸地區人民非法進入臺
灣地區規定，各處有期徒刑伍月，如易科罰金，均以參佰元折算壹日。
辰○○共同違反不得使大陸地區人民非法進入臺灣地區規定，處有期徒刑肆月，如易
科罰金，以參佰元折算壹日。緩刑貳年。
午○○共同違反不得使大陸地區人民非法進入臺灣地區規定，處有期徒刑伍月，如易
科罰金，以參佰元折算壹日。緩刑貳年。
壬○○連續僱用大陸地區人民從事未經許可之工作，處拘役伍拾玖日，如易科罰金，
以參佰元折算壹日，緩刑貳年。
癸○○僱用大陸地區人民從事未經許可之工作，處拘役伍拾日，如易科罰金，以參佰
元折算壹日，緩刑貳年。
    事  實
一、庚○○與大陸地區人民戊○○（另行審理）因見大陸人民因生活水準相差台灣地
    區甚遠，且工作難找，謀生不易，生活困苦，極為嚮往台灣地區之繁榮生活，渴
    望能進入台灣地區工作賺錢，以改善生活，二人認有機可乘，竟萌生仲介兩岸人
    民假結婚，再以假結婚之手段使大陸地區人民非法進入台灣地區，藉此謀取非法
    利益之意圖。遂自八十七年八月間，先行辦理假結婚，並與庚○○之女甲○○共
    同基於常業犯意之聯絡而組人蛇集團，由戊○○負責在大陸地區尋找意圖以假結
    婚手段入境來台打工之男、女，欲辦理假結婚入境之大陸人士每人須支付人民幣
    四萬元至十一萬元不等之代價，庚○○負責在台灣地區尋找假結婚之人頭，以每
    人新台幣（下同）七至十萬元不等之代價，誘使其充當人頭，與大陸人民辦理假
    結婚，庚○○覓得假結婚人頭後，即由台灣人頭自行或由庚○○或甲○○帶往法
    院辦理單身證明及相關戶籍申請手續等文件，再由庚○○與戊○○商定入大陸行
    程，由庚○○負擔人頭之機票、食宿等費用，復由庚○○  甲○○分別將台灣人
    頭帶往大陸福州，再由戊○○或甲○○帶領台灣人頭辛○○、丙○○（另行審理
    ）、寅○（已歿，另為不受理判決）辰○○、子○○、午○○、丑○○、己○○
    （另行審理）、乙○○、卯○○與大陸假結婚對象陳珠玉、林為珠、鄭明輝、鄭
    羽、林少霞、何愛風、侯秀雲、陳秀珍、巳○○、黃細妹（前揭大陸人士除巳○○外，均另為職權不起訴處分）會合，共同至假結婚對象戶籍所在之當地民政局
    辦理假結婚之相關手續（台灣人頭與大陸人士假結婚之組合詳見附表），其等明
    知相互間婚姻係欠缺結婚合意而為無效之婚姻，仍持上揭大陸地區人民戶籍所在
    地人民政府政廳（局）婚姻登記處辦理結婚，並取該地公證處做成之結婚登記證
    明等文件，於手續完備並取得相關證明文件後返台，再持大陸人民身分證、婚姻
    證明書等相關文件至財團法人海峽交流基金會海基會（下稱海基會）辦理文書驗
    證手續，於取得該會核發之證明書後，再至上述台灣人頭戶籍所在地之戶政事務
    所辦理結婚登記，即填具內容不實之「結婚登記申請書」，申請登記上述大陸地
    區人民為台灣人頭等之配偶，使不知情之該管戶政人員，將此不實之結婚登記事
    實登載於其職務上所掌管之公文書即戶籍登記簿上。庚○○、甲○○等再將已結
    婚登記等文件送至內政部警政署入出境管理局（下稱入出境管理局），並填具「
    大陸人民進入台灣地區旅行證申請書、保證書、委託書」等文件，經入出境管理
    局核准入境後，由庚○○、甲○○等人，將大陸人民進入台灣地區旅行證寄至大
    陸或帶至大陸交給假結婚對象之大陸人民，庚○○、甲○○等人於辦妥上開手續
    後，再將台灣人頭原先之戶籍遷至預定之處所後，並將申請書送至當地派出所管
    區警員辦理對保手續後，再次將相關資料送至入出境管理局，明知不實事項，基
    於概括犯意，連續使海基會、戶政機關及入出境管理局等機關之公務員將台灣人
    頭與大陸地區人士假結婚之不實事項，登載於相關文件及戶籍資料上，並持以行
    使，足以生損害於中華民國對入出境及戶籍之管理。大陸地區人民接獲核准來台
    探親之文件後，約定入境時間，由庚○○、甲○○或由台灣人頭前往機場接機，
    將大陸人士帶往新遷往之戶籍所在地派出所辦理暫住人口登記，以此種非法手段
    使大陸地區人民進入台灣地區，手續完成後，大陸人民每人即需付清尾款（加原
    先預付定金，共計每人應付人民幣四至十一萬元不等）予庚○○，庚○○將其中
    七萬元至十萬元不等之人頭費支付予台灣人頭，其餘利潤歸庚○○、戊○○、甲○○所有，三人均以此為常業。前開大陸人士入境後，則自行四散打工賺錢。
二、壬○○係位於台南縣關廟鄉○○路二０七號之兆福便當店負責人，明知侯秀雲、
    黃美玉均係大陸地區人民，以探親名義入境，依法不得在台工作，竟基於概括犯
    意，先後於八十八年一月至五月間，及九十年一月二十九日兩段時間，分以月薪
    一萬五千元及日薪五百元之報酬，連續僱用侯秀雲與黃美玉二人在其經營之前開
    兆福便當店工作，使該二人從事未經許可之工作。
三、癸○○係位於台南市○○路○段九六號之霧都卡拉ＯＫ負責人，明知陳清妹係大
    陸地區人民，以探親名義入境，依法不得在台工作，竟仍自八十八年五月至七月
    間，以每日二十時至翌日上午三時，月薪一萬五千元之工作條件，僱用陳清妹在
    其前開霧都卡拉ＯＫ工作，使陳清妹從事未經許可之工作。
四、案經台南市警察局第一分局報告臺灣台南地方法院檢察署檢察官偵查起訴暨移送
    併辦。
    理  由
一、訊據被告庚○○於本院審理時，固坦承介紹如附表所述男女認識，並幫忙辦理彼
    等結婚及入境等事宜；被告甲○○固坦承來回大陸之際，曾為被告庚○○攜帶款
    項等情；被告辛○○、子○○、午○○、丑○○、乙○○、卯○○等人固坦承於
    附表所示時間，與附表所示大陸地區人士結婚，並申辦與其結婚之對象來台探親
    等情，被告壬○○則坦承為兆福便當店負責人，亦曾於前揭時段雇用大陸地區人
    民黃美玉等情；被告癸○○坦承為霧都卡拉ＯＫ名義負責人等情，惟均矢口否認
    涉有違反台灣地區與大陸地區人民關係條例（以下簡稱兩岸人民條例）及使公務
    員登載不實等偽造文書等犯行，被告庚○○辯稱：伊所居中介紹辦理如附表所示
    之夫婦均係真結婚，並無以前開方法使大陸人士非法來台云云；被告甲○○辯稱
    ：僅替被告庚○○攜帶款項，並無參與以前開方法使大陸人士非法來台等犯行云
    云；被告辛○○、子○○、午○○、丑○○、乙○○、卯○○等人均辯稱：彼等
    與附表所示對象均係真結婚，並非辦理假結婚，使之來台工作云云；被告壬○○
    辯稱：侯秀雲僅係至其便當店吃飯，並未雇用侯秀雲在其便當店內工作云云；被
    告癸○○辯稱：該霧都卡拉ＯＫ店實際負責人為丁○○，伊僅係掛名擔任負責人
    ，並未實際管理店內事務，並未雇用大陸女子陳清妹云云。
二、經查：
（一）右揭犯罪事實一部份業據被告庚○○、辛○○、子○○、丑○○、乙○○、卯
      ○○於偵查中自承不諱，被告辰○○於偵審中坦承不諱，且互核相符，並有扣
      案結婚證書、公證書、國民身分證、身分證影本、大陸通行證申請表、戶籍證
      明函、戶籍謄本、所得扣繳憑單、相片、委託書等物在卷可稽，被告庚○○、
      辛○○、子○○、丑○○、乙○○、卯○○於偵查中之自白與事實相符，堪以
      採信。
（二）被告庚○○雖於本院審理時，改稱伊居中介紹辛○○、子○○、丑○○、乙○○、卯○○、辰○○、午○○等人與附表所示之大陸人士結婚，均係本於雙方
      欲共同生活之真實婚姻，並未以前開方法辦理假結婚，使附表所示之大陸人士
      非法來台云云。惟查被告庚○○於偵查中，就與戊○○共同商議如何仲介兩岸
      人民以前揭手段辦理假結婚，俾使大陸人士非法來台，如何尋覓台灣地區人民
      擔任人頭，及其對價、與附表所示台灣地區人民如何進入大陸地區，如何安排
      大陸地區人民至台灣，及至台灣地區後之食宿等事宜之安排等犯罪相關情節，
      均能詳細陳明，核與辛○○、子○○、丑○○、乙○○、卯○○、辰○○、午
      ○○於警訊及偵查中之供述，及附表所示大陸地區人民陳珠玉、林為珠、鄭明
      輝、鄭羽、林少霞、陳秀珍、巳○○與黃細妹等人於警訊之陳述均相符合，被
      告庚○○於警訊及偵查中之供述堪信有據。又辛○○、子○○、丑○○、乙○○、卯○○、辰○○、午○○、辰○○等人與附表所示配偶所結合之婚姻均非
      出於永久共同居住之意而結合（下詳），核與被告辛○○於偵查中亦坦承曾介
      紹三對夫妻為真結婚，其餘如如附表所示夫妻均是辦理假結婚等語（參見八十
      九年度偵字第四八五九號第八十五頁）相符，是綜觀被告庚○○前後所述，應
      認其於警訊及偵查中之陳述，與事實相符，應堪採信，其於本院審理時所為之
      辯解，應屬事後卸責之詞，當無可採。
（三）被告甲○○於偵審中雖均否認涉有被告庚○○主持之前開人蛇集團等情，為被
      告庚○○於偵查中供稱：（問：甲○○有無幫妳辦手續？）「他回來辦她先生
      的手續，我請她順便辦子○○與鄭羽、辰○○與鄭明輝兩對之手續。」、（問
      ：妳女兒甲○○是否知道你有辦假結婚？）「他知道我有辦真的，也有辦假的
      。」、（甲○○幫妳帶幾次錢過來？）「兩次，一次是帶人頭的機票錢，一次
      是帶人頭費，她知道是人頭費，但不知道是哪幾個人的錢。」、（問：妳女兒
      甲○○有無幫妳帶結婚的人士去大陸？）「有帶午○○。」等語（均參見八十
      九年度偵字第四八五九號第八十五頁至第八十六頁）等語，核與被告子○○於
      偵查中供稱：（問：何人帶妳去大陸？）「甲○○，他帶我們出境，大陸的假
      結婚手續也是她辦的。」、（問：甲○○是否知道你在大陸是辦假結婚？）「
      他知道。」（參見八十九年度偵字第七七九三號第七十三頁）；被告辰○○於
      警訊中稱：（問：申請鄭明輝來台手續由何人辦理？）「是由庚○○女兒甲○○自行前往辦理再聯絡我本人。」、（問：甲○○在這案中是擔任何種角色？
      ）「我去大陸之前甲○○已在大陸打理一切事宜，他是幫庚○○處理事情。」
      等語（參見八十九年四月十六日訊問筆錄）相符，是被告甲○○既知被告庚○○從事以假結婚方式，使大陸人士非法來台之事業，竟仍帶領被告午○○至大
      陸從事假結婚事宜，並攜帶相關款項來回兩岸，且辦理辰○○、子○○等人假
      結婚之相關事宜，復參以被告庚○○係被告甲○○之母親，誼屬至親；被告子
      ○○、辰○○二人與被告甲○○亦無恩怨仇隙，當無設詞構陷被告甲○○之理
      ，是堪信被告甲○○確有參與被告庚○○所組之前開人蛇集團犯行，被告甲○○辯稱，並未參與被告庚○○組織之前開人蛇集團，並無違反兩岸人民條例及
      偽造文書等罪行云云，與事實不符，當無可採。
（四）按婚姻本係當事人基於永久共同生活之意所為之結合，於法於情，均應相互照
      顧、扶養與信賴，且婚姻雙方當事人本於情感之基礎，對他方之居住、工作等
      相關生活環境因素，均應有相當之瞭解，此乃人情之常，眾所周知之理。查被
      告辛○○、子○○、丑○○、乙○○、卯○○於本院審理時，雖均改稱彼等與
      附表所示對象均係真結婚云云，然質之被告辛○○諸人與附表所示對象在台同
      住情形時，被告辛○○於警訊中供稱：（問：陳珠玉來台後，有無與你同居？
      ）「只有在來台前二個月有與我同住，後來到台北工作。」（參見八十九年度
      偵字第六九一四號第二頁），復於本院調查時供稱：（問：陳珠玉有無外出工
      作？）「有的，到桃園附近工作過，她在我家裡住了兩個多月。」（參見本院
      九十年六月二十一日訊問筆錄）；被告子○○於警訊中供稱：（問：鄭羽於何
      時入境來台？來台住何處？來台有何目的？）「鄭羽是八十七年十二月三十日
      入境，剛開始來台南幾天，我只知道住在庚○○家裡，後來他住在那裡，我不
      曉得，都要透過庚○○才找得到他，我只知道鄭羽來台的目的是打工賺錢。」
      （參見八十九年四月二十日警訊筆錄），於偵查中供稱：（問：鄭羽入境後，
      有無與妳同住？）「沒有，他自己去找工做。」（參見八十九年度偵字第七七
      九三號卷第七十三頁）；復於本院調查時供稱：（問：鄭羽到臺灣來，跟你住
      了多久？）「約有兩個星期。之後他到台北工作。就住在台北。」（參見本院
      九十年六月二十一日訊問筆錄）；被告丑○○於警訊中供稱：（問：何愛風來
      台後，從事何業？）「她來台都在台南縣大坑農場的餐廳內工作。」（參見八
      十九年度偵字第四八五九號第十二頁）、復於本院調查時供稱：「何愛風到臺
      灣與我住了兩個多月，就去台南縣一家農場幫忙。」（參見本院九十年六月二
      十一日訊問筆錄）；被告乙○○於警訊中供稱：（問：巳○○來台目的為何？
      是何人去接巳○○？）「他是來台打工。我沒有去機場接機，直至他來找我才
      知他入境。」、（問：巳○○現於何處？）「我不知道他的行蹤，我二人並未
      同居一處。」（參八十九年四月二十四日訊問筆錄），復於本院調查時供稱：
      「巳○○到臺灣來有與我住一起，約有兩個月，之後他出去工作，我找不到他
      的人。他是告訴我要去台中工作。」（參見本院九十年六月二十一日訊問筆錄
      ）、被告卯○○於警訊中陳稱：（問：黃細妹來台後，居住何處，在何處工作
      ？）「黃細妹來台後，曾在我住處住一陣子後，前往三重，作何事我不清楚。
      」（參見八十九年六月二十三日警訊筆錄），是依被告辛○○、子○○、丑○○、乙○○、卯○○前開警訊及偵審中之供述，足認被告辛○○等五人，對從
      大陸地區遠赴台灣，欲與彼等共同生活之配偶，來台後竟均僅共同生活極短時
      間，甚或未曾共同生活，即行分居，且對分居後，彼等配偶之行蹤、工作、連
      絡方式等均無所悉等情，果若被告辛○○等五人，於本院審理時所供均係真實
      結婚等語屬實，何以彼等對新婚燕爾，遠道而來，且對台灣地區人、事、物均
      極為陌生之配偶，獨自離家在外之工作、生活等行止，均無所悉，且未曾在意
      ？亦未擔憂彼等配偶無法適應？被告辛○○等人所為，與通常婚姻關係中之當
      事人舉止相較，顯屬有異，應認被告辛○○等五人於偵查中之自白，與事實相
      符，堪以採信，彼等在本院調查時所稱：均係真實結婚云云，顯屬不實，均無
      可採。
（五）被告午○○雖於本院審理時辯稱，其與林少霞係真結婚，並非假結婚云云，惟
      觀被告午○○於警訊及偵查中所供：「八十八年一月份庚○○至台南榮家第二
      隊宿舍找我跟我說，如果到大陸與大陸女子辦理假結婚，讓大陸女子順利進入
      台灣打工，我就可以賺取佣金，他來二趟我都沒有答應，來第三趟時，庚○○
      跟他同居人來找我說，如果我不去的話，可不可以介紹榮民去大陸辦理假結婚
      賺取佣金，我沒有答應，後來一直遊說我，我才答應他跟他去大陸辦理結婚。
      」（問；大陸女子林少霞來台後，有無與你居住在一取履行夫妻義務？）「大
      陸女子林少霞來台後，剛開始沒有，後來因為日久生情，有與我居住二個星期
      ，後來去台北三峽親戚價做看護工，每個月都會回來。」、「庚○○有要拿人
      頭佣金新台幣七萬元給我，我並沒有拿，因為我是看林少霞來台灣要花人民幣
      十萬元給人蛇，而且那些錢都是借高利貸，很可憐，所以我並沒有拿人頭費。
      」（參見八十八年六月四日訊問筆錄）；於偵查中供稱：（你是否收庚○○的
      人頭費？）「庚○○拿七萬元給我，我沒有收。」（參見八十九年偵字第七七
      九三號卷第二十五頁），綜此，堪認被告午○○於偕同被告庚○○等人辦理林
  少霞來台事宜之際，確無與林少霞結婚之意。縱被告午○○與林少霞相處之後
      ，因二人相互照料而萌生情意，二人均有永久共同生活之意，亦難解於被告午
      ○○先前向有關機關佯稱其與林少霞結婚，使林少霞非法來台之使公務員登載
      不實之偽造文書罪與違反兩岸人民條例犯行之成立。被告午○○徒以並未收受
      人頭費，認無前開犯行之成立云云為辯，尚無可採。
（六）綜上所述，被告庚○○、甲○○、辛○○、子○○、丑○○、乙○○、卯○○
      、辰○○、午○○等人均犯行明確，堪以認定，應依法論科。
三、另查被告壬○○於前揭時段雇用以探親名義來台之大陸地區人民黃美玉在其開設
    之兆福便當店工作一節，業據被告壬○○於本院審理時供承不諱，核與黃美玉於
    警訊所述大致相符，被告此部分自白與事實相符，堪以採信。又被告壬○○於前
    揭時段，以月薪一萬五千元之報酬雇用以探親名義來台之大陸地區人民侯秀雲在
    兆福便當店工作等情，業據侯秀雲於警訊中陳述明確，且觀其陳述內容，就工作
    之薪資、時間、兆福便當店之連絡電話與被告壬○○家中電話均能詳細陳明，復
    參以侯秀雲與被告壬○○本無仇隙，當無刻意設詞誣陷之理，被告壬○○所辯，
    與事實不符，當無可採。被告壬○○犯行明確，堪以認定。
四、復查被告癸○○於本院調查時，經本院隔離證人丁○○訊問後，供稱：「這家店
    （按指霧都卡拉ＯＫ）我有出資約二十萬元，丁○○他出資約五、六十萬元。」
    云云；惟證人丁○○則稱該店均係伊一人出資云云，是就該霧都卡拉ＯＫ之實際
    出資者，此關乎該店所有權之重要事項，被告癸○○與證人丁○○所供已有不符
    ，其二人於本院調查時所稱，該霧都卡拉ＯＫ之實際負責人係證人丁○○而非被
    告癸○○云云，是否屬實，已非無疑。復觀被告癸○○於警訊中自承為霧都卡拉
    ＯＫ負責人，且就陳清妹工作每日工作內容、時間、任職期間、薪資等均能詳細
    陳明，反觀證人丁○○於警訊時，就前開事項，或稱不復記憶，或稱是其老闆癸○○處理等語，是堪信前開霧都卡拉ＯＫ之實際負責人應係被告癸○○，而非證
    人丁○○。被告癸○○及證人丁○○於本院調查時所述，應係事後卸責及迴護之
    詞，均無可採。被告癸○○犯行明確，堪以認定，應依法論科。
五、查被告庚○○、甲○○以前開方法手段，使附表所示大陸地區人民非法入境台灣
    ，並藉以牟利，前後長達四月之久，辦理之假結婚達十對夫妻之多，甚而為求犯
    行順遂，被告庚○○自身亦與戊○○辦理假結婚（參見八十九年度偵字第四八五
    九號第八十四頁至八十五頁），是堪認被告庚○○與甲○○均係恃此為生。故核
    被告辛○○、子○○、丑○○、乙○○、卯○○、辰○○、午○○行使明知為不
    實之事項，而使公務員登載於職務上所掌之公文書，所為均係犯刑法第二百十六
    條、第二百十四條之行使使公務員登載不實公文書罪（公訴人漏未引用刑法第二
    百十六條之行使使公務員登載於職務上所掌公文書罪）。又被告辛○○等人以前
    開方法，使附表所示大陸地區人民非法進入台灣地區，均係違反台灣地區與大陸
    地區人民關係條例第十五條第一款使大陸地區人民非法入境，均犯同法第七十九
    條第一項之使大陸地區人民非法進入臺灣地區罪；被告庚○○、甲○○所為係犯
    刑法二百十六條、二百十四條之行使使公務員登載不實事項之文書罪及台灣地區
    與大陸地區人民關係條例第七十九條第二項之使大陸地區人民非法進入臺灣地區
    常業罪。被告壬○○、癸○○所為，均係犯兩岸人民條例第八十三條第一項之僱
    用大陸地區人民從事未經許可之工作罪。被告庚○○等人使公務員登載不實之低
    度行為，為行使之高度行為所吸收，均不另論罪。另被告辛○○、子○○、丑○○、乙○○、卯○○、辰○○、午○○等人就前開二罪，分與附表所示各被告假
    結婚之配偶間，及與被告庚○○、甲○○及戊○○等人間，各別具有共同犯意及
    行為分擔；被告庚○○、甲○○、同案被告戊○○就前開二罪間，具有犯意連絡
    及行為分擔，均為共同正犯。被告壬○○先後多次犯行，時間緊接，觸犯構成要
    件相同之罪名，應依連續犯之規定，僅論以一罪，並加重其刑。其等所犯上開二
    罪，各有方法結果之牽連關係，為牽連犯，被告辛○○、甲○○應從一重之使大
    陸地區人民非法進入臺灣地區常業罪論處，而被告辛○○、子○○、丑○○、乙○○、卯○○、辰○○、午○○則應從一重之使大陸地區人民非法進入臺灣地區
    罪論處。又被告壬○○非法雇用大陸地區人民黃美玉部分犯行，雖未據起訴，惟
    與被告壬○○雇用侯秀雲部分犯行具有連續犯關係，為裁判上一罪，已如前述，
    是就此部分，應為起訴效力所及，本院自得併予審酌，附此敘明。爰審酌被告庚○○為謀私利，竟以前揭非法手段，使大陸地區人民非法來台達十人之多，影響
    台灣地區社會治安情節嚴重，且以假結婚之方式，為前開犯行，嚴重破壞婚姻之
    神聖性與正當性，犯罪後於警訊及偵查中坦承不諱，然於本院審理時，翻異其詞
    之態度；被告甲○○犯罪動機、手段、所得、於本案涉案情節較輕、犯罪後否認
    犯行之態度；被告辛○○、子○○、丑○○、乙○○、卯○○圖謀人頭費用之私
    利而犯本案、犯罪手段、所得、於警訊及偵查中坦承不諱，然於本院審理時，更
    易說詞，否認犯行之態度；被告午○○犯罪動機、手段、並未取人頭費用等之犯
    罪所得、犯罪後否認犯行之態度、被告辰○○犯罪動機、所得、及犯罪後坦承犯
    行之態度；被告壬○○犯罪動機、所得、雇用時間達五月之久、犯罪後坦承部分
    犯行之態度；被告癸○○犯罪動機、手段、所得、雇用時間非長、犯罪後否認犯
    行之態度等一切情狀，分別量處如主文所示之刑。被告辛○○、子○○、丑○○
    、乙○○、卯○○、午○○、辰○○、壬○○、癸○○部分，並諭知易科罰金之
    折算標準。又被告辰○○、午○○、壬○○、癸○○均未曾受有期徒刑以上之刑
    之宣告，有臺灣高等法院被告全國前案紀錄表在卷可憑，被告辰○○於警訊及偵
    審中就其前開犯行均坦承不諱；被告午○○年近七十，年事已高；被告壬○○、
    癸○○雖有非法雇用大陸人民情事，但未使之從事不法事業，渠等經此教訓後，
    應知所警惕，信無再犯之虞，本院因認渠等所宣告之刑以暫不執行為適當，爰均
    諭知緩刑二年，以勵自新。
六、同案被告戊○○、丙○○、己○○、巳○○經傳未到，待傳喚到案後，另行審理
    。
據上論斷，應依刑事訴訟法第二百九十九條第一項前段，台灣地區與大陸地區人民關
係條例第七十九條第一項、第二項、第八十三條第一項，刑法第十一條前段、第二十
八條、第五十六條、第二百十六條、第二百十四條、第五十五條後段、四十一條一項
前段、第七十四條第一款，罰金罰鍰提高標準條例第一條前段、第二條，判決如主文
。
本案經檢察官施胤宏到庭執行職務
中      華      民      國    九十      年    十二    月    十三      日
                                  臺灣臺南地方法院刑事第四庭
                                          法  官    卓  穎  毓
右正本證明與原本無異。
如不服本判決，應於判決送達後十日內，向本院提出上訴狀。
                                          書記官    黃  子  起
中      華      民      國    九十      年     十二   月     十四     日
附錄法條：
臺灣地區與大陸地區人民關係條例第十五條：
  左列行為不得為之：
  一、使大陸地區人民非法進入臺灣地區。
  二、招攬臺灣地區人民未經許可使之進入大陸地區。
  三、使大陸地區人民在臺灣地區從事未經許可或與許可目的不符之活動。
  四、僱用大陸地區人民從事未經許可或與許可範圍不符之工作。
  五、居間介紹他人為前款之行為。
臺灣地區與大陸地區人民關係條例第七十九條：
  違反第十五條第一款規定者，處五年以下有期徒刑、拘役或科或併科新台幣五十萬
  元以下罰金。
  以犯前項之罪為常業者，處一年以上七年以下有期徒刑，得併科新台幣一百萬元以
  下罰金。
  第一項之未遂犯罰之。
刑法第二百十六條：
  行使第二百十條至第二百十五條之文書者，依偽造、變造文書或登載不實事項或使
  登載不實事項之規定處斷。
刑法第二百十四條：
  明知為不實之事項，而使公務員登載於職務上所掌之公文書，足以生損害於公眾或
  他人者，處三年以下有期徒刑、拘役或五百元以下罰金。
附表：
┌─┬───┬────────┬───────────┬────┬───┐
│編│台灣人│假結婚時間、地點│假結婚之對象（大陸地區│        │      │
│  │頭    │、方法          │人民年籍、姓別、在台住│來台時間│共  犯│
│號│      │                │居所）                │        │      │
├─┼───┼─┬──────┼──┬───┬──┬─┼────┼───┤
│  │      │時│八十七年八月│姓名│戊○○│性別│男│88.01.25│      │
│  │      │  │            │    │      │    │  │        │      │
│  │      │  │二十日      ├──┴──┬┴──┴─┤        │      │
│  │      │間│            │身分證字號│          │        │      │
│  │      ├─┼──────┼─────┼─────┤        │      │
│  │      │地│中國大陸    │出生年月日│46年８月日        │      │
│１│庚○○│  │      ├─────┼─────┤        │      │
│  │      │點│            │籍      貫│福建省    │        │      │
│  │      ├─┼──────┼─────┼─────┤        │      │
│  │      │方│假結婚      │          │台南市小東│        │      │
│  │      │  │            │住      址│路四０一巷│        │      │
│  │      │法│            │          │五七號    │        │      │
├─┼───┼─┼──────┼──┬──┴┬──┬─┼────┼───┤
│  │      │時│八十七年十月│姓名│陳珠玉│性別│女│12.30  │庚○○│
│  │      │  │            │    │      │    │  │        │      │
│  │      │  │廿一日      ├──┴──┬┴──┴─┤        │      │
│  │      │間│            │身分證字號│          │        │      │
│  │      ├─┼──────┼─────┼─────┤        │      │
│２│辛○○│地│中國大陸    │出生年月日│59年11月26日        │      │
│  │      │  │            ├─────┼─────┤    │      │
│  │      │點│            │籍      貫│福建省    │        │      │
│  │      ├─┼──────┼─────┼─────┤        │      │
│  │      │方│假結婚      │          │台南市小東│        │      │
│  │      │  │            │住      址│路四百零一│        │      │
│  │      │法│            │          │巷五十七號│        │      │
│  │      │  │            │          │          │        │      │
├─┼───┼─┼──────┼──┬──┴┬──┬─┼────┼───┤
│  │      │時│八十七年十一│姓名│翁惟發│性別│男│87.12.30│庚○○│
│  │      │  │月十四日    │    │      │    │  │        │      │
│  │      │  │            ├──┴──┬┴──┴─┤        │      │
│  │      │間│            │身分證字號│          │        │      │
│  │      ├─┼──────┼─────┼─────┤        │      │
│３│甲○○│地│中國大陸    │出生年月日│55年05月20日        │      │
│  │      │  │          │          │                    │      │
│  │      │  │            ├─────┼─────┤        │      │
│  │      │點│            │籍      貫│福建省    │        │      │
│  │      ├─┼──────┼─────┼─────┤        │      │
│  │      │方│假結婚      │          │台南市小東│        │      │
│  │      │  │            │住      址│路四０一巷│        │      │
│  │      │法│            │          │五七號    │        │      │
│  │      │  │            │          │          │        │      │
├─┼───┼─┼──────┼──┬──┴┬──┬─┼────┼───┤
│  │      │時│八十七年十月│姓名│侯秀雲│性別│女│87.12.30│庚○○│
│  │      │  │            │    │      │    │  │        │夏玉生│
│  │      │  │十九日      ├──┴──┬┴──┴─┤        │      │
│  │      │間│            │身分證字號│          │        │      │
│  │      ├─┼──────┼─────┼─────┤        │      │
│４│寅  ○│地│中國大陸    │出生年月日│51年11月06日        │      │
│  │      │  │            │          │                    │      │
│  │      │  │            ├─────┼─────┤        │      │
│  │      │點│            │籍      貫│福建省    │        │      │
│  │      ├─┼──────┼─────┼─────┤        │      │
│  │      │方│假結婚      │          │台南市精忠│        │      │
│  │      │  │            │住      址│街二八巷三│        │      │
│  │      │法│            │          │六號      │        │      │
├─┼───┼─┼──────┼──┬──┴┬──┬─┼────┼───┤
│  │      │時│八十七年九月│姓名│鄭羽  │性別│男│12.30 │庚○○│
│  │      │  │            │    │      │    │  │        │甲○○│
│  │      │  │二十三日    ├──┴──┬┴──┴─┤        │戊○○│
│  │      │間│            │身分證字號│          │        │      │
│  │      ├─┼──────┼─────┼─────┤        │      │
│５│子○○│地│中國大陸    │出生年月日│64年12月20日        │      │
│  │      │  │            │          │                    │      │
│  │      │  │            ├─────┼─────┤        │      │
│  │      │點│            │籍      貫│福建省    │        │      │
│  │      ├─┼──────┼─────┼─────┤        │      │
│  │      │方│假結婚      │          │台南市開山│        │      │
│  │      │  │            │住      址│路八九巷一│        │      │
│  │      │法│            │          │八號      │        │      │
├─┼───┼─┼──────┼──┬──┴┬──┬─┼────┼───┤
│  │      │時│八十七年十一│姓名│林少霞│性別│女│88.01.25│庚○○│
│  │      │  │            │    │      │    │  │        │甲○○│
│  │      │  │月十六日    ├──┴──┬┴──┴─┤        │戊○○│
│  │      │間│            │身分證字號│  │        │      │
│  │      ├─┼──────┼─────┼─────┤        │      │
│６│午○○│地│中國大陸    │出生年月日│46年07月30日        │      │
│  │      │  │            │          │                    │      │
│  │      │  │            ├─────┼─────┤        │      │
│  │      │點│            │籍      貫│福建省    │        │      │
│  │      ├─┼──────┼─────┼─────┤        │      │
│  │      │方│假結婚      │          │台南市崇明│        │      │
│  │      │  │            │住      址│街一八巷八│        │      │
│  │      │法│            │          │弄六號    │        │      │
├─┼───┼─┼──────┼──┬──┴┬──┬─┼────┼───┤
│  │      │時│八十七年十一│姓名│何愛風│性別│女│87.12.30│庚○○│
│  │      │  │            │    │      │    │  │        │甲○○│
│  │      │  │月二十六日  ├──┴──┬┴──┴─┤        │戊○○│
│  ││間│            │身分證字號│          │        │      │
│  │      ├─┼──────┼─────┼─────┤        │      │
│７│丑○○│地│中國大陸    │出生年月日│47年05月15日        │      │
│  │      │  │            │          │                    │      │
│  │      │  │            ├─────┼─────┤        │      │
│  │      │點│            │籍      貫│福建省    │        │      │
│  │      ├─┼──────┼─────┼─────┤        │      │
│  │      │方│假結婚      │          │台南市大成│        │      │
│  │      │  │            │住      址│路一段一四│        │      │
│  │      │法│            │          │０號      │        │      │
├─┼───┼─┼──────┼──┬──┴┬──┬─┼────┼───┤
│  │      │時│八十七年八月│姓名│陳秀珍│性別│女│87.12.30│庚○○│
│  │      │  │三十一日    │    │      │    │  │        │戊○○│
│  │      │  │            ├──┴──┬┴──┴─┤        │      │
│  │      │間│            │身分證字號│          │        │      │
│  │      ├─┼──────┼─────┼─────┤        │      │
│８│己○○│地│中國大陸    │出生年月日│59年06月28日        │      │
│  │      │  │            │          │                    │      │
│  │      │  │            ├─────┼─────┤        │      │
│  │      │點│            │籍      貫│福建省    │        │      │
│  │      ├─┼──────┼─────┼─────┤        │      │
│  │      │方│假結婚      │          │台南市北區│        │      │
│  │      │  │            │住      址│旭日街八一│        │      │
│  │      │法│            │          │號        │        │      │
├─┼───┼─┼──────┼──┬──┴┬──┬─┼────┼───┤
│  │      │時│八十七年十二│姓名│巳○○│性別│女│01.25 │庚○○│
│  │      │  │月四日      │    │      │    │  │        │戊○○│
│  │    │  │            ├──┴──┬┴──┴─┤        │      │
│  │      │間│            │身分證字號│          │        │      │
│  │      ├─┼──────┼─────┼─────┤        │      │
│９│乙○○│地│中國大陸    │出生年月日│56年10月25日        │      │
│  │      │  │            │          │                    │      │
│  │      │  │            ├─────┼─────┤        │      │
│  │      │點│            │籍      貫│福建省    │        │      │
│  │      ├─┼──────┼─────┼─────┤        │      │
│  │      │方│假結婚      │          │台南市大成│        │      │
│  │      │  │            │住      址│路一段一四│        │      │
│  │      │法│            │          │０號      │        │      │
├─┼───┼─┼──────┼──┬──┴┬──┬─┼────┼───┤
│  │      │時│八十七年十月│姓名│黃細妹│性別│女│88.03.04│庚○○│
│  │      │  │            │    ││    │  │        │      │
│  │      │  │月八日      ├──┴──┬┴──┴─┤        │      │
│  │      │間│            │身分證字號│          │        │      │
│  │      ├─┼──────┼─────┼─────┤        │      │
│１０│卯○○│地│中國大陸    │出生年月日│44年03月19日        │      │
│  │      │  │            │          │                    │      │
│  │      │  │            ├─────┼─────┤        │      │
│  │      │點│            │籍      貫│福建省    │        │      │
│  │      ├─┼──────┼─────┼─────┤        │      │
│  │      │方│假結婚      │          │台南市西門│        │      │
│  │      │  │            │住      址│路二段八六│        │      │
│  │      │法│            │          │號號      │        │      │
├─┼───┼─┼──────┼──┬──┴┬──┬─┼────┼───┤
│  │      │時│八十八年五月│姓名│林為珠│性別│女│88.06.29│庚○○│
││      │  │            │    │      │    │  │        │      │
│  │      │  │四日        ├──┴──┬┴──┴─┤        │      │
│  │      │間│            │身分證字號│          │        │      │
│  │      ├─┼──────┼─────┼─────┤        │      │
│11│丙○○│地│中國大陸    │出生年月日│56年02月01日        │      │
│  │      │  │            │          │                    │      │
│  │      │  │            ├─────┼─────┤        │      │
│  │      │點│            │籍      貫│福建省    │        │      │
│  │      ├─┼──────┼─────┼─────┤        │      │
│  │      │方│假結婚      │          │高雄縣茄萣│        │      │
│  │      │  │            │住      址│鄉○○路二│        │      │
│  │      │法│            │          │段一八巷一│        │      │
│  │      │  │            │          │七弄八號  │        │      │
├─┼───┼─┼──────┼──┬──┴┬──┬─┼────┼───┤
│  │      │時│八十七年十月│姓名│鄭明輝│性別│男│87.12.30│庚○○│
│  │      │  │            │    │      │    │  │        │戊○○│
│  │      │  │十九日      ├──┴──┬┴──┴─┤        │甲○○│
│  │      │間│            │身分證字號│          │        │      │
│  │      ├─┼──────┼─────┼─────┤        │      │
│12│辰○○│地│中國大陸    │出生年月日│51年12月27日        │      │
│  │      │  │            │          │                    │      │
│  │      │  │            ├─────┼─────┤        │      │
│  │      │點│            │籍      貫│福建省    │        │      │
│  │      ├─┼──────┼─────┼─────┤        │      │
│  │      │方│假結婚      │          │台南市西門│        │      │
│  │      │  │            │住      址│路二段五九│        │      │
│  │      │法│            │          │巷七號    │        │      │
└─┴───┴─┴──────┴─────┴─────┴────┴───┘


司法院資訊處製作；財團法人民間司法改革基金會備份。
